# 合并报表过程中这种情况的往来款是否要抵消

提问人：kuaijiborden 时间：2022-05-09 10:24:22
几家子公司和母公司合并过程中，其他应收款和其他应付款合并之后，出现同时对应一家公司的情况，但在单体中没有同时对应一家公司的情况。在合并中这种同时对应一家公司的金额要不要相互抵消掉，还是保留着。个人的看法是从集团合并的角度，这种往来款属于内部关联方转借资金，需要在合并层面上抵消掉。不知道大家怎样看。

回答人：chenyiwei
在合并报表中，两个或多个子公司对合并范围外同一企业同时有应收和应付的，则除非各方签订抹账协议，明确对这些往来款进行净额结算，否则在合并报表层面不应将这些针对同一方的应收、应付予以抵销列报，应分别列报为应收款和应付款。